臺灣高雄地方法院刑事判決　100年度易字第317號
公　訴　人　臺灣高雄地方法院檢察署檢察官
被　　　告　蔣進華
上列被告因竊盜等案件，經檢察官提起公訴（99年度偵字第2358
5 號），被告於準備程序為有罪之陳述，經本院合議庭裁定由受
命法官獨任進行簡式審判程序，判決如下：
    主  文
蔣進華犯攜帶兇器竊盜罪，累犯，處有期徒刑壹年，扣案大力剪
、未扣案螺絲起子各壹支均沒收；又犯妨害公務執行罪，累犯，
處有期徒刑柒月，上開未扣案螺絲起子壹支沒收。應執行有期徒
刑壹年肆月，扣案大力剪、未扣案螺絲起子各壹支均沒收。
    事  實
一、蔣進華因竊盜案件，經本院以97年度審易字第448 號判決處
    有期徒刑8 月確定；又因施用第一、二級毒品案件，分別經
    本院以97年度審訴字第441 號判決處有期徒刑9 月、4 月，
    定應執行刑為有期徒刑11月確定，嗣上開案件復經本院以97
    年度審聲字第3422號裁定定應執行刑為有期徒刑1 年6 月確
    定，於民國98年12月29日因縮短刑期假釋出監，迄99年2 月
    19日假釋付保護管束期滿未經撤銷視為執行完畢。竟仍不知
    悔改，復意圖為自己不法之所有，於99年6 月5 日下午1時
    30分許，持其所有客觀上足以傷害人生命、身體可供兇器使
    用之螺絲起子（未扣案）、大力剪各1 支，至位於高雄市○
    ○區○○路193 巷1 號「峻鋒精密鑄造股份有限公司（下稱
    峻鋒公司）」外之防火巷，以大力剪剪斷該公司所有之銅管
    條1 捆而竊取得手，適為峻鋒公司廠務維修部門員工吳文全
    發現報警處理，員警方朝宗、高進登旋即趕往現場，於蔣進
    華正準備離去之際，方朝宗即以右手勒住蔣進華之頸部欲將
    其壓制在地，詎蔣進華另基於妨害公務之犯意，自其褲子後
    方口袋取出其所有之螺絲起子1 支朝方朝宗腹部攻擊，方朝
    宗旋以左手阻擋，致受有左前臂外傷、右手掌外傷之傷害（
    傷害部分未據告訴），惟尚未達於使方朝宗難以抗拒之程度
    ，蔣進華乃趁隙逃離現場，事後於現場扣得大力剪1 支、布
    手套、脫鞋各1 雙。嗣因員警方朝宗本即認識蔣進華，並於
    99年6 月5 日以相片指認蔣進華，進而於同年月18日通知蔣
    進華到案說明，始悉上情。
二、案經高雄市政府警察局林園分局報告臺灣高雄地方法院檢察
    署檢察官偵查起訴。
    理  由
一、本件被告蔣進華所犯係死刑、無期徒刑、最輕本刑為3 年以
    上有期徒刑以外之罪，其於準備程序就被訴事實為有罪之陳
    述，經本院告知簡式審判程序之旨，並聽取其與檢察官之意
    見後，認無不得或不宜改依簡式審判程序進行之情事，依刑
    事訴訟法第273 條之1 第1 項規定，裁定由受命法官獨任進
    行簡式審判程序，合先敘明。
二、上開犯罪事實，業據被告蔣進華於本院審理中坦承不諱，核
    與證人即告訴代理人吳文全於警詢中之證述、證人方朝宗於
    偵查中之證述情節大致相符，且有職務報告、高雄市政府警
    察局林園分局中芸派出所扣押筆錄、搜索扣押物品目錄表、
    扣押物品收據、霖園醫院診斷證明書、高雄市政府警察局林
    園分局中芸派出所指認相片、贓物認領保管單、本院辦理刑
    事案件電話紀錄查詢表各1 份、現場照片10張在卷可證（見
    偵卷第3 、12至17、19至25頁、院二卷第45頁），並有大力
    剪1 支扣案可佐，足認被告上開任意性之自白與事實相符，
    堪以採信。本案事證明確，被告犯行洵堪認定。
三、論罪科刑：
  (一)查被告蔣進華行為後，刑法第321 條業於100 年1 月28日修
    正公布施行，修正前刑法第321 條規定：「犯竊盜罪而有左
    列情形之一者，處6 月以上、5 年以下有期徒刑：三、攜帶
    兇器而犯之者。」，修正後刑法第321 條則規定：「犯竊盜
    罪而有左列情形之一者，處6 月以上、5 年以下有期徒刑，
    得併科新臺幣10萬元以下罰金：三、攜帶兇器而犯之者。」
    ，比較修正前後刑法第321 條之規定，修正後之規定未較有
    利於被告，故依刑法第2 條第1 項前段規定，應適用較有利
    於被告之修正前刑法第321 條論處。
  (二)按刑法第321 條第1 項第3 款之攜帶兇器竊盜罪，係以行為
    人攜帶兇器竊盜為其加重條件，此所謂兇器，其種類並無限
    制，凡客觀上足對人之生命、身體、安全構成威脅，具有危
    險性之兇器均屬之，且祇須行竊時攜帶此種具有危險性之兇
    器為已足，並不以攜帶之初有行兇之意圖為必要，此有最高
    法院著有79年台上字第5253號判例可資參照。參以被告所持
    為本案竊盜犯行之大力剪1 支，係金屬材質，質地堅硬，有
    卷附照片1 張在卷可憑（見偵卷第25頁），其復可剪斷峻鋒
    公司所有之銅管條，堪認其具有危險性；而未扣案之螺絲起
    子1 支，既得刺傷員警方朝宗，致方朝宗受有左前臂、右手
    掌外傷之傷害，足徵其亦為鋒利之物，是大力剪1 支及未扣
    案之螺絲起子1 支，客觀上對人之生命、身體、安全均構成
    威脅而具有危險性，揆之上開說明，自屬兇器無訛。
  (三)故核被告所為，係犯刑法第321 條第1 項第3 款之攜帶兇器
    竊盜罪、第135 條第1 項之妨害公務執行罪。被告所犯上開
    2 罪，犯意各別行為互殊，應予分論併罰。又被告有如事實
    欄所載曾受有期徒刑之宣告及執行完畢乙節，有臺灣高等法
    院被告前案紀錄表1 份在卷可參，被告於有期徒刑執行完畢
    後，5 年內故意再犯本案有期徒刑以上之2 罪，均為累犯，
    皆應依刑法第47條第1 項之規定加重其刑。爰審酌被告正值
    青壯，竟不思以正途謀生，反圖不勞而獲，任意竊取他人財
    物，又為規避查緝，竟持螺絲起子刺傷依法具有逮捕權限之
    員警方朝宗，以此強暴行為妨害員警執行公務，藐視國家公
    權力之行使，並造成員警受有事實欄所載之傷害，所為實有
    可議，且被告前有多次竊盜前科，於99年2 月19日假釋付保
    護管束期滿視為執行完畢後，旋於99年4 月間再犯竊盜犯行
    ，經本院以99年度審字第1909號判決處有期徒刑10月確定，
    嗣於99年6 月間復為本件犯行，足見先前之刑罰對於被告不
    生矯治、教化之效果，惟念其犯後坦白承認犯行，態度尚可
    ，並考量所竊物品之價值、被告之教育程度、家庭經濟狀況
    等一切情狀，認檢察官就加重竊盜部分求處有期徒刑1 年2
    月，似嫌過重，就妨害公務執行部分求處有期徒刑6 月，則
    似嫌過輕（見院二卷第27頁），因而量處如主文所示之刑。
    至扣案之大力剪1 支，為被告所有供犯本案加重竊盜犯行所
    用之物，未扣案之螺絲起子1 支，則係被告所有供供本案加
    重竊盜、妨害公務執行罪所用之物，業據被告供陳在卷，而
    螺絲起子雖未扣案，惟並無證據證明業已滅失，爰均依刑法
    第38條第1 項第2 款之規定，分別在被告所犯各關連罪刑項
    下宣告沒收。又扣案之手套、脫鞋各1 雙，尚乏證據證明與
    本案有何關連，自無庸為沒收之諭知，檢察官認手套應一併
    沒收，尚有未恰。
  (四)末按對於未發覺之罪自首而受裁判者，得減輕其刑，刑法第
    62條前段定有明文。查案發當時前往現場處理之員警方朝宗
    於本案發生前即已認識被告，並於99年6 月5 日以相片指認
    被告涉犯本案加重竊盜、妨害公務犯行，進而於同年月18日
    通知被告到案說明，有本院辦理刑事案件電話紀錄查詢表、
    高雄市政府警察局林園分局中芸派出所指認相片各1 紙在卷
    足按（見偵卷第19頁、院二卷第45頁），足認被告並非在員
    警尚未知悉何人為犯罪嫌疑人之前，主動向員警表示為犯罪
    人，自願接受裁判，不符合刑法第62條自首之要件，自不得
    減輕其刑。檢察官於事實欄記載被告於99 年6月18日前往高
    雄市政府警察局林園分局中芸派出所投案，顯有誤會，併予
    指明。
據上論斷，應依刑事訴訟法第273 條之1 第1 項、第284 條之1
、第299 條第1 項前段，100 年1 月28日修正前刑法第321 條第
1 項第3 款、刑法第2 條第1 項前段、第135 條第1 項、第47條
第1 項、第51條第5 款、第38條第1 項第2 款，刑法施行法第1
條之1 ，判決如主文。
本案經檢察官陳筱茜到庭執行職務。
中    華    民    國   100    年    4     月    11    日
                  刑事第十五庭    法  官  吳佳樺
以上正本證明與原本無異。
如不服本判決應於收受送達後10日內向本院提出上訴書狀，並應
敘述具體理由；如未敘述上訴理由者，應於上訴期間屆滿後20日
內向本院補提理由書（均須按他造當事人之人數附繕本）「切勿
逕送上級法院」。
中    華    民    國   100    年    4     月    11    日
                                  書記官  陳恩慈
附錄本判決論罪之法條：
中華民國刑法第321條
（加重竊盜罪）
犯竊盜罪而有下列情形之一者，處6 月以上、5 年以下有期徒刑
，得併科新臺幣10萬元以下罰金：
一、侵入住宅或有人居住之建築物、船艦或隱匿其內而犯之者。
二、毀越門扇、牆垣或其他安全設備而犯之者。
三、攜帶兇器而犯之者。
四、結夥三人以上而犯之者。
五、乘火災、水災或其他災害之際而犯之者。
六、在車站、埠頭、航空站或其他供水、陸、空公眾運輸之舟、
    車、航空機內而犯之者。
前項之未遂犯罰之。
中華民國刑法第135條
（妨害公務執行及職務強制罪）
對於公務員依法執行職務時，施強暴脅迫者，處3 年以下有期徒
刑、拘役或3 百元以下罰金。
意圖使公務員執行一定之職務或妨害其依法執行一定之職務或使
公務員辭職，而施強暴脅迫者，亦同。
犯前二項之罪，因而致公務員於死者，處無期徒刑或7 年以上有
期徒刑；致重傷者，處3 年以上、10年以下有期徒刑。